【裁判字號】    95,聲,891
【裁判日期】    950515
【裁判案由】    行使權利等
【裁判全文】
臺灣臺中地方法院民事裁定                95年度聲字第891號
聲  請  人  台中商業銀行股份有限公司
法定代理人   丙○○
送達代收人   丁○○
相  對  人   乙○○
             甲○○
上列當事人間因臺灣雲林地方法院94年度存字第1202號提存事件
，聲請人聲請通知相對人限期行使權利及裁定返還提存物，本院
裁定如下：
    主    文
相對人乙○○、甲○○應於本裁定送達後二十日內，就其等因雲
林地方法院九十四年度執全字第一一一五號假扣押強制執行事件
執行假扣押所受損害，向聲請人行使權利，並向本院提出行使權
利之證明。
其餘聲請駁回。
聲請程序費用由相對人負擔二分之一，餘由聲請人負擔。
    理    由
一、按訴訟終結後，供擔保人得聲請法院通知受擔保利益人於一
    定期間內行使權利，並向法院為行使權利之證明，此觀民事
    訴訟法第106條準用同法第104條第1項第3款後段之規定即明
    。
二、本件聲請意旨略以：聲請人與相對人乙○○、甲○○間因返
    還借款事件，前遵本院94年度裁全字第7692號民事裁定，為
    擔保相對人等因假扣押所受之損害，而以臺灣雲林地方法院
    94年度存字第1202號提存事件，提存新台幣267,000元後，
    聲請臺灣雲林地方法院以94年度執全字第1115號執行事件，
    對相對人所有財產實施假扣押在案。茲因聲請人已向臺灣雲
    林地方法院撤回上開假扣押執行之聲請，爰依法聲請本院通
    知相對人等於一定期間內行使權利；又相對人等逾期未為行
    使權利之證明後，請准裁定准予返還前揭提存物等語。
三、查聲請人前開主張之事實，業據提出本院94年度裁全字第76
    92號民事裁定、臺灣雲林地方法院94年度存字第1202號提存
    書、臺灣雲林地方法院94年度執全字第1115號執行事件函等
    件為證，聲請人聲請本院通知相對人等限期行使權利，核與
    前揭規定相符，應予准許。另聲請人本件雖同時聲請於相對
    人等逾期未為行使權利之證明後，請准裁定准予返還前揭提
    存物。惟相對人等於收受本裁定後，是否如期行使權利，仍
    屬未定，自無從併准許返還提存物，聲請人如欲聲請返還提
    存物，應於本裁定所定期限屆滿後，而相對人等仍未行使權
    利，始得另行向法院提出聲請，是聲請人此部分之聲請，於
    法不合，應予駁回。
四、依民事訴訟法第95條、第79條，裁定如主文。
中    華    民    國    95    年     5    月    15    日
                        民事第二庭  法  官  蔡建興
以上正本係照原本作成
如對本裁定抗告須於裁定送達後10日內向本院提出抗告狀，並繳
納抗告費新台幣1,000元
中    華    民    國    95    年     5    月    15    日
                                    書記官


司法院資訊處製作；財團法人民間司法改革基金會備份。
